【裁判字號】    95,裁,1633
【裁判日期】    950727
【裁判案由】    就業服務法
【裁判全文】
最  高  行  政  法  院  裁  定
                                     95年度裁字第01633號
抗  告  人  第一好人力資源管理顧問有限公司
代  表  人  乙○○
相  對  人  臺北縣政府
代  表  人  甲○○
上列抗告人因與相對人間就業服務法事件，對於中華民國94年10
月20日臺北高等行政法院94年度簡字第475號裁定提起抗告，本
院裁定如下︰
    主  文
抗告駁回。
抗告訴訟費用由抗告人負擔。
    理  由
一、按抗告法院認抗告為不合法或無理由者，應為駁回抗告之裁
    定。次按訴願之提起，應自行政處分達到或公告期滿之次日
    起30日內為之。訴願事件，提起訴願逾法定期間或未於訴願
    法第57條所定期間內補送訴願書者，應為不受理之決定，分
    別為同法第14條第1項及第77條第2款所明定。
二、查本件抗告人因與相對人間就業服務法事件，不服訴願決定
    以其訴願已逾法定不變期間，不予受理，向原審法院提起行
    政訴訟。原裁定則以：查本件抗告人係於民國93年11月17日
    收受原處分即相對人93年11月15日北府勞動字第0930760904
    號就業服務法罰鍰處分書，有送達證書影本附原處分卷可稽
    ，其提起訴願之30日期間，應自93年11月18日起算，因原告
    住於臺北市，無在途期間之適用，故至同年12月17日（星期
    五）即已屆滿，抗告人遲至93年12月20日始提起訴願，此有
    訴願書上收文條碼及日期記明時間可考，抗告人提起訴願顯
    已逾法定不變期間，訴願決定以其訴願已逾法定不變期間，
    不予受理，自無不合。抗告人復對之提起行政訴訟，顯非合
    法，因予裁定駁回。揆諸首揭說明，本院經核原裁定並無不
    合。抗告意旨仍執詞略以：依行政程序法第48條第2項前段
    規定，其提起訴願之期間，應自93年11月19日起算，至93年
    12月18日屆滿，因該日適逢星期六，依法順延至93年12月20
    日始屆滿，其提起訴願並未逾期，請求廢棄原裁定等語。然
    查抗告人係於93年11月17日收受原處分書，計其提起訴願之
    期間，應自93年11月18日起算，至93年12月17日即已屆滿。
    抗告人遲至93年12月20日始提起訴願，顯已逾法定訴願期間
    ，有如前述。從而，抗告人以其對期間起算法律上見解之歧
    異，指摘原裁定為不當，求予廢棄，難認有理由，應予駁回
    。
三、依行政訴訟法第104條、民事訴訟法第95條、第78條，裁定
    如主文。
中    華    民    國    95    年    7     月    27    日
                  第五庭審判長法  官  鄭  淑  貞
                              法  官  黃  合  文
                              法  官  吳  明  鴻
                              法  官  林  茂  權
                              法  官  鄭  小  康
以  上  正  本  證  明  與  原  本  無  異
中    華    民    國    95    年    7     月    28    日
                              書記官  王  福  瀛


司法院資訊處製作；財團法人民間司法改革基金會備份。
